臺灣士林地方法院民事裁定
111年度補字第235號
原      告  王強  
訴訟代理人  戴文進律師
複  代理人  蔡兆禎律師
被      告  林淑芬
訴訟代理人  游家雯律師
上列當事人間請求返還房屋等事件，本院裁定如下：
    主  文
原告應於本裁定送達後五日內，繳納裁判費新臺幣柒仟捌佰壹拾
元，逾期未補正，即駁回原告之訴。
    理  由
一、按訴訟標的之價額，由法院核定。核定訴訟標的之價額，以
    起訴時之交易價額為準；無交易價額者，以原告就訴訟標的
    所有之利益為準。以一訴主張數項標的者，其價額合併計算
    之。但所主張之數項標的互相競合或應為選擇者，其訴訟標
    的價額，應依其中價額最高者定之。以一訴附帶請求其孳息
    、損害賠償、違約金或費用者，不併算其價額。民事訴訟法
    第77條之1第1項、第2項、第77條之2定有明文。次按房屋及
    土地為各別之不動產，各得單獨為交易標的，故房屋所有權
    人對無權占有人請求遷讓交還房屋之訴，應以房屋起訴時之
    交易價額為準，核定其訴訟標的價額，而不應將房屋坐落之
    土地價額併算在內（最高法院99年度台抗字第275號裁定意
    旨參照）。
二、經查，原告起訴聲明為：被告應將門牌號碼臺北市○○區○○路
    00巷0弄0號3樓房屋（下稱系爭房屋）全部遷讓返還原告，
    並自起訴狀繕本送達翌日起至被告遷讓返還系爭房屋之日止
    ，按月給付原告新臺幣（下同）2萬4,348元。而原告起訴聲
    明前段主張被告應將系爭房屋遷讓返還原告，系爭房屋於起
    訴時之交易價額為95萬1,240元（計算式見附表），揆諸前
    揭說明，此部分訴訟標的價額核定為95萬1,240元；又起訴
    聲明後段主張依不當得利法律關係請求被告按月給付相當於
    租金之不當得利，為上開聲明前段之附帶請求，依民事訴訟
    法第77條之2第2項規定，不併算其價額。綜上，本件訴訟標
    的價額核定為97萬1,919元，應徵第一審裁判費1萬680元，
    扣除原告前已繳納裁判費2,870元外，尚應補繳7,810元。茲
    依民事訴訟法第249條第1項但書規定，限原告於收受本裁定
    送達5日內補繳，逾期不繳，即駁回其訴。
三、爰裁定如主文。
中　　華　　民　　國　　111 　年　　5 　　月　　9 　　日
                  民事第二庭  法  官  蔡子琪
以上正本係照原本作成。
如對本裁定關於核定訴訟標的價額部分抗告，應於裁定送達後10
日內向本院提出抗告狀，並繳納抗告費新臺幣1,000 元；關於命
補繳裁判費部分，不得抗告。
中　　華　　民　　國　　111 　年　　5 　   月　　9  　日
                              書記官  周苡彤
附表
一、依內政部不動產交易實價查詢服務網頁資料，與系爭房屋及
    其坐落臺北市○○區○○段000地號土地（下稱系爭土地，與系
    爭房屋合稱系爭房地）相同路段之實價登錄交易記錄，且與
    系爭房地同為8層樓建築，屋齡為23年，於近一年買賣實價
    登錄資料有1筆，每平方公尺交易單價分別為16萬8,000元。
    又系爭房屋含附屬建物面積共計123.09平方公尺【見本院11
    1年度湖簡字第97號卷第19頁，下稱湖簡卷；計算式：74.1
    （主建物）＋7.06（陽台）＋41.93（共有部分為同段1355建
    號建物，見註）＝123.09】，是系爭房地之價值為2,067萬9,
    120元（計算式：168,000元×123.09平方公尺＝20,679,120）
    。
　　【註：臺北市○○區○○段0000○號建物41.93平方公尺（計算式
    ：5,482.21×283/37000＝41.93，小數點後2位以下四捨五入
    ）。】
二、又系爭房屋111年度課稅現值為33萬3,400元（見本院卷第18
    頁），系爭土地面積為65,492.71平方公尺，權利範圍為193
    /270000，111年度之公告現值為每平方公尺14萬8,000元，
    據以計算系爭房屋占房地總價之比例為4.6％【計算式：333,
    400元/〔333,400元＋（148,000元×65,492.71平方公尺×權利
    範圍193/270000）〕×100％＝4.7％，小數點後2位以下四捨五入
    】，是系爭房屋之價值為97萬1,919元（計算式：20,679,12
    0元×4.7％＝971,919元，元以下四捨五入）。